Inventaris van de archieven van Curaçao, Bonaire en Aruba, (1771) 1828-1845 (1914)
Nationaal Archief, Den Haag
- ARCHIEF VAN DE COMMANDEUR VAN ARUBA, 1828-1845 (1848), O.
  - Protocollen van secretariële akten, 1825-1848; 1257-1262; 6 banden
    - 1836 januari 12 - 1839 oktober 31., 1259
    - 1840 februari 19 - 1841 november 20., 1260
    - 1842 januari 19 - 1844 december 20., 1261
    - 1845 januari 27 - 1848 november 7., 1262
  - Akten van hypotheek, 1827-1845; 1263-1265; 3 banden
    - 1827 januari 23 - 1833 november 11., 1263
    - 1834 januari 15 - 1839 november 11., 1264
    - 1840 april 7 - 1845 februari 12., 1265
  - Akten van hypotheek, 1828-1847; 1266-1267; 2 banden
    - 1828 april 5 - 1833 maart 23., 1266
    - 1839 november 11 - 1847 april 6., 1267
  - Journaal van ontvangsten en uitgaven, 1842 januari 27 - 1844 oktober 31; 1268; 1 deel
  - Registratieboek van rekeningen van de ontvanger wegens diverse belastingen, 1843 oktober 10- 1846 december 17.; 1269; 1 deel
  - Kopienotulen van de vergaderingen van het Vredegerecht, 1838 januari 17 - 1844 juni 12; 1270; 1 deel
  - "De Curaçaosche Courant"., 1818-1846; 1271-1285; 15 banden
    Dit weekblad bevat ook officiële berichten.
    - 1818 januari 3 - 1819 december 18., 1271
    - 1820 januari 1 - 1821 december 29., 1272
    - 1822 januari 5 - 1823 december 24., 1273
    - 1824 januari 3 - 1825 december 31., 1274
    - 1826 januari 7 - 1827 december 29., 1275
    - 1828 januari 5 - 1829 december 31., 1276
    - 1830 januari 9 - 1831 december 31., 1277
    - 1832 januari 14 - 1833 december 26., 1278
    - 1834 januari 11 - 1835 december 24., 1279
    - 1836 januari 21 - 1837 december 30., 1280
    - 1838 januari 6 - 1839 december 28., 1281
    - 1840 januari 4 - 1841 december 25., 1282
    - 1842 januari 1 - 1843 december 30., 1283
    - 1844 januari 6 - 1845 december 20., 1284
    - 1846 januari 3 - december 12., 1285
  - Stukken betreffende diverse onderwerpen, 1817-1832; 1286; 1 omslag
    Inhoud:
    Uittreksels uit het doopboek van St. Maarten betreffende Herman van Rhijn, 1817, 1830, 3 stukken
    Lijsten van intekenaren wegens een bijdrage aan de Nederlandse schatkist in verband met de Belgische Opstand, 1831, 1 katern
    Exemplaren van het weekblad "Le Petit Figaro", 1831-1832, 1 omslag
    Uittreksel uit het journaal van de gezaghebber van Curaçao betreffende het passeren van een akte van transport van twee huizen voor Serafina en Maria Bonavatia, 1835, 1 stuk
    Akte van verklaring van de commies G. Gorsira wegens een verzoek tot inschrijving in het burgerregister Genereux Marchena, 1844, 1 stuk
- "OVERIGE" STUKKEN, P.
  - Stukken betreffende instruktie voor de commies-ontvanger te St. Maarten, 1816, 1842, 1852, 1862; 1292; 1 omslag
  - Aantekeningen van de secretaris van de Raad van Civiele en Criminele Justitie betreffende zijn werkzaamheden over april 1831 - oktober 1832, [1833]; 1331; 1 stuk
  - Regels en voorschriften met betrekking tot de installatie van een vrijmetselaar. Afschrift. Franse tekst., 1846 juni 30; 1323; 1 stuk
  - Naamlijsten van door de administrateur der financiën ingeschreven slaven, 1848; 1315-1317; 3 stukken
    - 1848 maart 6., 1315
      In dorso staat vermeld dat dit stuk als bijlage heeft gediend bij een akte van hypotheek van 6 maart 1848 van W. van Uytrecht aan mr. J.B. Gravenhorst.
    - 1848 mei 12., 1316
      Idem van 29 mei 1848 van L.P. de Rochemont aan zijn kinderen.
    - 1848 juni 2., 1317
      Idem van 15 juni 1848 van P. da Costa aan mr. J.H. Beaujon.
  - Akten van verklaringen van de procureur-generaal te Curaçao over het innen van boeten voor de armen, 1848-1877; 1300; 1 omslag
  - Akten van verklaringen van overlijden betreffende Johanna Maria Senior, weduwe van H. Ras, Lourens Mathias Ras, Joseph Victorianus Ras, Constantinus Jacobs en Maria Manuela Jacobs, 1849-1850; 1294; 1 omslag
    Genoemde personen zijn zonder testament en zonder kinderen overleden.
  - Stukken van financiële aard betreffende Hendrik Ogenius, 1856-1867; 1324; 1 omslag
    Met aantekening op de omslag: "Stukken zonder waarde betreffende Hendrik Ogenius".
  - Brief van de gouverneur van Curaçao aan de gezaghebber van Saba over de slaaf George van J. Hassell te Saba. Afschrift., 1863 oktober 28; 1289; 1 stuk
  - Reglement voor de Weeskamer van de Portugees-Joodse Gemeente te Curaçao. Afschrift., 1859 juli 9; 1290; 1 stuk
  - Stukken betreffende de onkostenvergoeding van de gerechtsbode te Curaçao, 1864 september; 1295; 1 omslag
  - Instruktie voor de chef van het Bouwdepartement te Curaçao. Afschrift., 1872 mei 29; 1293; 1 stuk
  - Lijsten van aan huis voltrokkken huwelijken, waarvoor armengeld is betaald, 1874, 1877; 1299; 2 stukken
  - Staten van uit Europa afkomstige personen die in het eerste kwartaal van 1880 te Curaçao, Bonaire en Aruba zijn overleden, 1301; 2 stukken